臺灣新北地方法院刑事判決　　　　 109年度審交易字第1348號
公　訴　人　臺灣新北地方檢察署檢察官
被　　　告　王聯華


上列被告因過失傷害案件，經檢察官提起公訴（109年度調偵緝
字第380 號），本院判決如下：
    主  文
王聯華犯過失傷害罪，處拘役肆拾日，如易科罰金，以新臺幣壹
仟元折算壹日。
    事  實
一、王聯華於民國108 年9 月27日13時57分許，駕駛車牌號碼00
    0-0000號自用小貨車，沿新北市板橋區民生路3 段往南方向
    行駛，行經新北市板橋區民生路3 段與民有街73巷之交岔路
    口時，欲右轉駛入民有街73巷之際，本應注意轉彎車應禮讓
    直行車先行，並注意保持安全距離及間隔，隨時採取必要之
    安全措施，且注意右轉彎時，應距交岔路口30公尺前顯示方
    向燈或手勢，換入外側車道、右轉車道或慢車道，駛至路口
    後再行右轉，而依當時狀況，並無不能注意之情事，竟疏未
    注意及此，貿然右轉，適程國道騎乘車牌號碼000-000 號普
    通重型機車，亦因未領有駕駛普通重型機車執照及未依規定
    速限行駛，自同向後方行經上開地點時，因閃避不及，與王
    聯華駕駛之上揭車輛發生碰撞而人車倒地，致程國道受有右
    側足部跗骨骨折之傷害。
二、案經程國道訴由新北市政府警察局海山分局移送臺灣新北地
    方檢察署檢察官偵查起訴。
    理  由
一、訊據被告王聯華對於上揭犯罪事實已坦承不諱（見本院卷第
    193 頁），核與證人即告訴人程國道於警詢、偵查時指述之
    事故情節相符（參見109 年度他字第1897號卷第19頁、第32
    頁），復有新北市政府警察局海山分局道路交通事故調查報
    告表（現場圖）、道路交通事故調查報告表㈠㈡、道路交通
    事故初步分析研判表各1 份、衛生福利部臺北醫院診斷證明
    書2 紙、現場暨車損照片共9 張在卷足稽（見109 年度他字
    第1897號卷第7 至8 頁、第15頁、第16頁、第17至18頁、第
    21至25頁），是被告任意性自白有前揭各項證據足堪佐證，
    應認與事實相符，堪以採信。按汽車行駛至交岔路口，其行
    進、轉彎，右轉彎時，應距交岔路口三十公尺前顯示方向燈
    或手勢，換入外側車道、右轉車道或慢車道，駛至路口後再
    行右轉，及轉彎車應讓直行車先行。道路交通安全規則第
    102 條第1 項第4 款、第7 款定有明文。被告領有普通小型
    車駕照，有道路交通事故調查報告表㈡在卷可憑（見109 年
    度他字第1897號卷第18頁），對於上開規定自知之甚詳，而
    依當時天候雨、日間自然光線、柏油路面、濕潤、無缺陷、
    無障礙物，且視距良好之情狀，客觀上亦無不能注意之情事
    ，詎其疏未注意，即貿然右轉彎進入路口，及轉彎車應讓直
    行車先行，適於告訴人程國道騎車至該路口，而兩車發生碰
    撞致告訴人受傷，是被告之駕駛行為具有過失至為灼然。告
    訴人所受傷害又因本案車禍所致，堪認告訴人上開傷害，確
    係被告上揭過失行為所致，二者具有相當因果關係，殆無疑
    義。綜上所述，本案事證明確，被告犯行堪以認定。
二、論罪科刑：
  ㈠核被告所為，係犯刑法第284 條前段之過失傷害罪。
  ㈡按刑法第62條前段規定之自首，係對於未發覺之犯罪自首而
    受裁判為要件，故犯罪行為人應於有偵查犯罪職權之公務員
    未發覺犯罪事實或犯罪人之前自首犯罪，且接受裁判，兩項
    要件兼備，始得依刑法第62條前段自首之規定減輕其刑（最
    高法院107 年度台上字第3104號判決意旨參照）。經查，被
    告固於肇事後，即向到場員警坦承其為肇事之人，有新北市
    政府警察局道路交通事故肇事人自首情形記錄表在卷可稽（
    見109 年度他字第1897號卷第27頁），惟被告前因依法傳喚
    、拘提無著，經臺灣新北地方檢察署檢察官於109 年7 月24
    日發布通緝，嗣於109 年7 月25日為警緝獲等情，有臺灣新
    北地方檢察署通緝書、新北市政府警察局海山分局通緝案件
    移送書在卷可按（見109 年度偵字第14741 號卷第28頁、10
    9 年度偵緝字第2208號卷第2 頁），是被告於偵查中即有因
    逃匿而遭通緝歸案之情事，自難認其有接受裁判之意，揆諸
    前揭說明，即與刑法第62條前段自首之要件不合，而無依該
    規定減輕其刑之餘地，附此敘明。
  ㈢爰審酌被告駕駛車輛參與道路交通，本應小心謹慎以維護自
    身及他人之生命身體安全，竟未換入外側車道、右轉車道或
    慢車道，駛至路口後再行右轉，且未禮讓直行車先行，致生
    本件交通事故，駕駛態度實有輕忽，兼衡其素行、自陳五專
    肄業之教育程度、家庭經濟況小康，及告訴人所受傷勢情形
    及被告之過失情節，暨犯後坦承犯行，且與告訴人達成調解
    ，有調解筆錄1 份在卷可憑（見本院卷第69至70頁），惟於
    本院判決時，並未給付分文等一切情狀，量處如主文所示之
    刑，並諭知易科罰金之折算標準。
據上論斷，應依刑事訴訟法第299 條第1 項前段，刑法第284 條
前段、第41條第1 項前段，刑法施行法第1 條之1 ，判決如主文
。
本案經檢察官劉仕國偵查起訴，檢察官盧祐涵到庭執行職務。
中    華    民    國   110    年    11    月    26    日
                  刑事第二十五庭  法  官  王綽光
　
上列正本證明與原本無異。
如不服本判決，應於判決送達後20日內敘明上訴理由，向本院提
出上訴狀 (應附繕本) ，上訴於臺灣高等法院。其未敘述上訴理
由者，應於上訴期間屆滿後20日內向本院補提理由書「切勿逕送
上級法院」。
                                  書記官   王嘉蓉
中    華    民    國   110    年    11    月    26    日
附錄本案論罪科刑法條全文：
刑法第284 條
因過失傷害人者，處1 年以下有期徒刑、拘役或10萬元以下罰金
；致重傷者，處3 年以下有期徒刑、拘役或30萬元以下罰金。